臺灣高等法院高雄分院刑事判決　　 96年度上更(二)字第190號
上　訴　人　臺灣高雄地方法院檢察署檢察官
被　　　告　丁○○
指定辯護人　公設辯護人　 李佩娟
上列上訴人因被告強盜案件，不服臺灣高雄地方法院92年度訴緝
字第191 號中華民國92年11月11日第一審判決（起訴案號：臺灣
高雄地方法院檢察署91年度偵字第19403 號），提起上訴，判決
後，經最高法院第二次發回更審，本院判決如下：
    主  文
原判決撤銷。
丁○○結夥三人以上，攜帶兇器強盜，處有期徒刑柒年。
    事  實
一、丁○○與林聖智（已另案經本院以結夥三人以上，攜帶兇器
    強盜判處罪刑確定）、丙○○（另案通緝中）3 人，於民國
    （下同）91年7 月31日下午3 時30分許，由丙○○騎機車後
    載林聖智，丁○○另騎1 部機車，行經高雄市○○區○○路
    20號前，見甲○○與乙○○共騎乘1 部腳踏車，認有機可趁
    ，竟共同基於意圖為自己不法所有之強盜及以強暴妨害他人
    自由離去強制之犯意聯絡，結夥3 人以上，由曾騎乘機車之
    丙○○叫住並攔下乙○○，甲○○及乙○○因而停車後，丙○○下車向甲○○恫稱：搶劫等語，旋即持客觀上足以對人
    之生命、身體產生危害，可供兇器使用之保力達Ｂ酒瓶1 支
    ，毆打甲○○之左手，致甲○○受有左肘挫傷淤腫約1x0.5
    公分之傷害（傷害部分未據告訴），丁○○亦出手毆打在旁
    之乙○○之胸部2 下（未成傷），以強暴之方式妨害乙○○
    自由離去之權利，林聖智則在旁把風接應，3 人共同上開方
    式對甲○○施強暴、脅迫，命甲○○交出身上財物，甲○○
    因遭毆打心生畏懼，不能抗拒而交出皮夾。丙○○見甲○○
    所交出之皮夾內並無財物，將之丟棄於馬路上，再喝令甲○○交出其所有之易利信廠牌價值新台幣（下同）1,200 元之
    行動電話乙支，得手後由林聖智載走丙○○，3 人一同於同
    日下午16時許，前往在高雄縣大社鄉○○路236 號大展電訊
    行，以林聖智之名義用400 元之代價出售給經營該電訊行不
    知情之黃秀英，得款後3 人用以購買香菸、檳榔及買東西一
    起吃，共同朋分花用殆盡。
二、案經甲○○訴由高雄縣政府警察局仁武分局報請臺灣高雄地
    方法院檢察署檢察官偵查起訴。
    理  由
壹、程序方面：
一、本件原審判決書送達檢察官之回證，檢察官蓋章收受判決之
    日期為92年11月26日，送達人所蓋送達日期則為92年12月26
    日，固有出入。惟依送達回證右上角之臺灣高雄地方法院回
    證收回章顯示該院收回回證之日期為92年11月28日，有該回
    證2 張在卷可按（見原審191 號卷第120 、121 頁），又原
    審卷書記官之封卷章及送卷上訴日期章之日期為92年12月22
    日，有該卷封底正反面可憑。對照本件原審檢卷送上訴函上
    本院之收文章所示收文日期為92年12月25日觀之，本件原判
    決送達檢察官之日期自無可能係送達人於該送達回證上所蓋
    之92年12月26日。檢察官於送達證書上所蓋收受判決之日期
    章所示92年11月26日係檢察官實際收受一審判決書之日期應
    屬明確，合先敘明。
二、證據能力：按92年2 月6 日增訂公布之刑事訴訟法施行法第
    7 條之3 規定：「中華民國92年1 月14日修正通過之刑事訴
    訟法施行前，已繫屬於各級法院之案件，其以後之訴訟程序
    ，應依修正刑事訴訟法終結之。但修正刑事訴訟法施行前已
    依法定程序進行之訴訟程序，其效力不受影響。」亦即修正
    刑事訴訟法施行前，已繫屬於各級法院之案件，於新法施行
    後，雖應依修正後之程序終結之，但於修正刑事訴訟法施行
    前，已依法踐行之訴訟程序（包含相關證據法則之適用），
    其效力均不受影響。換言之，修正刑事訴訟法施行前依法具
    有證據能力之證據資料，不因修正刑事訴訟法之施行變成無
    證據能力（最高法院95年台上字第7206號判決參照）。又上
    開修正刑事訴訟法施行前，已繫屬於各級法院之案件，於新
    法施行後，應依修正後之程序終結之，僅修正刑事訴訟法施
    行前已依法踐行之訴訟程序（包含相關證據法則之適用），
    基於法的安定性，其效力不受影響而已。從而依修正後規定
    應踐行之訴訟程序，例如被告對證人之對質、詰問權等事項
    ，均應依修正後之程序為之。從而上開刑事訴訟法修正施行
    前得為證據者，於修正施行後仍得作為證據，然仍應給予被
    告及其辯護人為詰問之機會，始符合上開施行法規定之意旨
    。本件證人林聖智、丙○○、甲○○、乙○○於警詢之陳述
    ，林聖智以被告身分在偵查中向檢察官所為之陳述；證人乙○○、黃秀英在檢察官偵查中具結所為之陳述，均係上開刑
    事訴訟法修正施行前依法定程序所取得之證據，且於本法修
    正施行後，林聖智、甲○○等人亦均經以證人身份於原審或
    本院前審審理中為交互詰問，丙○○則因通緝中無法傳喚到
    庭、乙○○於修法前已於原審法院具結，而被告與其辯護人
    僅爭執渠等之證述之證明力，未於本院言詞辯護終結前，爭
    執渠等於警詢陳述之證據能力，證人黃秀英部分，被告及其
    辯護人亦未聲請傳喚到庭結問，從而，林聖智、甲○○、乙○○、丙○○及黃秀英上揭陳述，均得作對證據。至甲○○
    於91年7 月31日兩次警詢及同年8 月1 日之警詢陳述，就被
    告丁○○是否出手打伊一節陳述反覆且有矛盾，且其本身有
    慢性精神分裂症等情，均係所述內容是否足採之證明力問題
    ，與證據能力並無影響。
貳、實體方面：
一、訊據被告丁○○矢口否認本件強盜犯行，辯稱：本案係丙○○臨時起意，丙○○事前沒有說要搶，事後才告訴伊乙○○
    欠他（丙○○）錢，丙○○下車持保力達酒瓶打甲○○，並
    伸手至甲○○的後褲袋取出甲○○的皮夾，當場翻開皮夾，
    發現沒有財物就還給甲○○，伊有出面阻止丙○○打甲○○
    ，但事後知道丙○○有搶甲○○的手機。因丙○○不高興，
    伊就離開了，並未與丙○○一起到電訊行出售被害人的行動
    電話云云。
二、惟查：
  (一)證人即被害人甲○○於案發當日18時許之初次警詢中證稱：
    「（你因何事至派出所報案？）我因皮包及手機遭人搶走所
    以至派出所報案」、「（你的皮包及手機於何時？在何地遭
    人搶手？）在高雄市○○區○○路20號前，時間是91年7 月
    31日15時30分」、「我和朋友『瘋棋』一同要前往楠梓吃飯
    ，騎至楠梓區○○路前，我聽到有人在叫我朋友的名字，於
    是我停下來，有三名男子騎2 部機車將我攔下來，其中一名
    拿保力達Ｂ小瓶裝的瓶子打我，並說要搶劫，叫我將身上的
    皮包交給他，我將皮包交給他，他翻我的皮包，皮包裡沒有
    錢，於是他就把我的皮包丟掉，叫我手機拿出來，並打我的
    朋友瘋棋，我心裡非常害怕所以將手機交給他」、「我的左
    手受傷，歹徒其中一名我認識叫林聖智，另一位經當場指認
    為丁○○，另名我不認識」、「（被搶走可樂機價值多少？
    ）1200元」等語（見警卷第1 、2 頁）；於當日20時50分許
    第2 次警詢中證稱：「經警方帶回該3 名嫌疑人，經常場指
    認確認下手的是丙○○」、「警方帶回之丙○○、林聖智、
    丁○○就是攔我下來的3 名男子」等語；於翌日警詢中證稱
    ：「（警方根據林聖智說詞至大社鄉○○路236 號大展電訊
    行所查扣紅色易利信可樂機是不是你被強盜的手機？）是我
    被丙○○等3 人搶走的手機沒錯」等語（見警卷第2 頁背面
    、第3 頁）。而甲○○確受有左肘挫傷淤腫約1x0.5 公分傷
    害之事實，亦有富安診所診斷證明書1 紙在卷可按（見警卷
    第13頁背面）。
  (二)證人即共犯林聖智於本院前審審理中結證稱：「丙○○有搶
    」、「手機是丙○○、丁○○和我3 人一起拿去賣的，賣40
    0 元，我交給丙○○，丁○○就在丙○○旁邊」、「是我拿
    給丙○○，丙○○去買東西回來三人一起吃」、「攔下甲○○是丙○○騎機車攔下來的」等語（見本院上更(一)卷第70-7
    2 頁）；其於警詢中亦證稱：「是丙○○持保力達Ｂ的瓶子
    施暴力於甲○○，並用手毆打甲○○；鍾正師動手毆打甲○○的朋友綽號『死棋』」、「我和丙○○及鍾正師一起前往
    楠梓區泛亞銀行，我讓丙○○載，丁○○1 人騎1 部，行經
    高市○○區○○路20號前，丙○○停下車後持保力達Ｂ瓶子
    毆打甲○○，丁○○則下車毆打綽號『死棋』的人」、「3
    人拿去買檳榔及香煙平分花用」等語（見警卷第5 頁）。證
    人乙○○（即綽號死棋）於原審法院審理時證稱：「我與甲○○是朋友，案發那天我騎1 台腳踏車載阿湘，有3 個年輕
    人騎2 台機車，1 台停在我們後面有1 個人，前面機車的2
    個人，有1 個下車說要『搶劫』，把阿湘的皮包拿走，用酒
    瓶打阿湘」等語（見原審92年訴字第674 號卷第17頁）；其
    於警詢中證稱：丙○○動手搶甲○○皮包拿來翻看，結果沒
    有錢，他很生氣把皮包丟在馬路上，是我把皮包檢回來交給
    甲○○，丙○○看沒有錢，於是便動手搶甲○○之手機」、
    「丙○○持酒瓶毆打甲○○手部並搶走手機，丁○○以徒手
    毆打我胸部2 下，林聖智在旁邊沒有動手」等語（見警卷第
    10頁）。核與被告鍾正師於警詢中供稱：「我與丙○○、林
    聖智3 人分別為丙○○騎機車載林聖智，我自己騎一部機車
    ；當時看到甲○○與綽號『死奇』之男子騎自行車相載，於
    是丙○○與林聖智2 人下車，由丙○○持保力達酒瓶毆打甲○○手部，並揚言說要『搶劫』，被害人說他沒錢，於是自
    己拿出皮夾，後來丙○○命甲○○將手機交出來，甲○○便
    順丙○○之意，將手機交給丙○○」、「（丙○○所搶來之
    手機如何處理？）我及丙○○、林聖智3 人一起將手機拿到
    高雄縣大社鄉○○村○○路大展電話百貨行賣給老闆40 0元
    」等語大抵相符（見警卷第8 頁）。而證人黃秀英（即大展
    電話百貨行之負責人）於檢察官偵訊時具結證稱：「起先有
    三位男的來（賣本件手機），價錢談不攏，我沒向他們買，
    後來又進來一位，就依我要買的價錢成交」等語（見91 年
    度偵字第19403 號卷第10頁）。依上開證人所證及被告丁○○之供述，足證案發當日係由丙○○叫下甲○○後，先以搶
    劫等言詞恫嚇，再以徒手毆打甲○○致其受傷後強取身上之
    行動電話，得手後三人一同前往黃秀英所經營之電話百貨行
    ，由林聖智出面將甲○○之行動電話以400 元之代價賣給黃
    秀英後共同花用無訛。是被告丁○○事後辯稱：伊未與丙○○、林聖智一起去賣本件搶得之手機，丙○○、林聖智係與
    藥頭一起去賣手機，賣得400 元係丙○○、林聖智用於施用
    毒品云云，顯係卸責之詞，不足採信。
  (三)究竟被害人甲○○係因畏懼而主動交付皮夾及行動電話，抑
    或係丙○○動手強取？依前開被害人甲○○所證及被告丁○○於警詢所陳，甲○○係因丙○○之要求而交付；證人乙○○則證稱：丙○○動手強甲○○之皮包、手機，而被告丁○○於另案以證人之身分為林聖智作證時則證稱：係丙○○自
    己去搜身拿取，所述並非一致。本院審酌，遭搶劫財物者係
    甲○○，當時財物究竟係被強取或因畏懼而交付，應知之最
    詳，且所證復與被告丁○○於案之初所述相符，是應以甲○○於警詢所述，其係因丙○○之要求而交付較為可信。再者
    ，被告丁○○於林聖智被訴結夥強盜案審理中證稱：「當時
    甲○○不敢動，沒有講話」等語（見本院92年上訴字第1230
    號卷第48頁）。而證人甲○○於警詢中亦證稱：「我心裡非
    常害怕所以將手機交給他」等語（見警卷第1 頁背面第8 行
    ）。參以當時除被告丁○○外，尚有林聖智、丙○○等人在
    場，丙○○復出言恫嚇等情觀之，被害人甲○○當時應係處
    於不能抗拒之情況下而交付行動電話給丙○○無訛。
  (四)證人甲○○於第1 次警詢時，雖指稱係被告丁○○出手並拿
    酒瓶打伊（警卷第2 頁），惟其於同日第2 次警詢時，警方
    帶回被告及丙○○、林聖智3 人當場供其指認時，甲○○則
    稱下手行搶之人為丙○○而非丁○○，第1 次警詢筆錄有誤
    等語（見警卷第2 頁反面）。惟第2 次警詢內容係甲○○在
    警局當場就被告及丙○○、林聖智3 人為指認，其正確性自
    較第一次警詢之陳述為高，況林聖智於警詢及乙○○於警詢
    、偵查中亦均指稱係丙○○下車出手打甲○○等情在卷（警
    卷第5 頁、第10頁背面、91年度偵字第19403 號卷第43頁背
    面），足見持保力達酒瓶打甲○○之人應如上所述係丙○○
    無訛。
  (五)如前證人乙○○、林聖智於警詢時所證，被告確有徒手毆打
    乙○○胸部2 下，被告確有當場毆打乙○○之事實，應堪認
    定。雖證人乙○○於原審92年訴字第674 號案件審理中改稱
    ：「警訊時我說丁○○等人打我，是之前的事」云云（見原
    審674 號卷第17頁）；證人林聖智於本院前審亦證稱：伊本
    來以為是丁○○跑去報警的，所以我在警局才會咬（誣陷）
    他。」云云（見本院上更(一)卷第70頁）。惟依證人乙○○於
    警詢之問答過過程，警員之問題係問乙○○「丙○○、林聖
    智、丁○○三人如何對你們2 人施暴行搶？」，完全未問及
    丁○○以往曾否毆打乙○○，乙○○警詢之回答亦係與丙○○如何持酒瓶毆打甲○○搶走手機，及林智勝當場沒有動手
    等本案情節一併陳述，則證人乙○○事後於原審法院改稱：
    「警訊時我說丁○○等人打我，是之前的事。」云云，顯係
    事後迴護被告之詞，自無足採。被告丁○○於警詢供稱：林
    聖智於案發當時在旁觀看，沒有任何動作或意見等語（見警
    卷第8 頁背面），並無對證人林聖智為不利之指述，則證人
    林聖智證稱：以為係丁○○報警云云，洵屬無據，況本案發
    生時被告丁○○係與丙○○、林聖智同在現場，且搶得之手
    機係林聖智與丙○○、丁○○一同拿去賣，亦經證人林聖智
    於本院前審證述詳確（見本院上更(一)卷第72頁），林聖智當
    知丁○○本人亦涉及本案，並無報警之動機，豈有可能誤認
    丁○○報警而於警詢蓄意誣陷被告丁○○。徵諸本件及被告
    丁○○、證人甲○○、乙○○等人歷次陳述，均稱林聖智僅
    在一旁並未動手，則究竟被告丁○○有無動手毆打乙○○，
    與林聖智並無利害關係，林聖智就此部分事實，亦無虛構事
    實，嫁禍丁○○毆打乙○○之必要，是其於警詢所稱「丙○○停下車，然後持保力達Ｂ瓶子毆打甲○○，…，丁○○則
    下車毆打綽號叫『死棋』之人」等語，應屬可信，被告丁○○辯稱：乙○○並未被打云云，委無可採。又證人甲○○於
    原審雖證稱：案發當場只有伊本人被打，乙○○並未被打（
    見原審191 號卷第92頁）。然乙○○被打當時，甲○○正遭
    丙○○持酒瓶毆打，自顧尚且不瑕，且被告丁○○僅打乙○○胸部2 下，過程當甚短暫，甲○○未能注意看到被告丁○○打乙○○非無可能，是不得執此為被告丁○○有利之認定
    。被告丁○○雖又辯稱：丙○○毆打甲○○時，伊有出手阻
    止云云，惟證人甲○○於原審審理時已證稱：伊被打時，丁○○並未阻擋丙○○（見原審191 號卷第88頁），是被告丁○○此部分所辯亦無可採。
  (六)被告丁○○於警詢已自承丙○○毆打甲○○時，並揚言要搶
    劫等語，證人乙○○、甲○○於原審審理時亦證稱：丙○○
    當場下車說要搶劫，命甲○○交出身上財物等語（見原審
    674 號卷第17頁、191 號卷第87頁），丙○○於案發當場有
    向甲○○脅迫喝稱要搶劫應堪認定，則丙○○所為係強盜而
    非債務糾紛自為在場之被告丁○○所明知。況丙○○係毆打
    甲○○，並搶走甲○○之手機，而非毆打乙○○或搶走乙○○之財物，則被告丁○○辯稱：係丙○○要向乙○○索討欠
    款等情即與事實不合，所辯無可採。證人林聖智於本院前審
    審理中證稱：丙○○係要向甲○○討債，才搶走甲○○之手
    機抵債云云（見本院上更(一)卷第69頁）。惟此不但與被告所
    稱丙○○是要向乙○○要債不符，且甲○○於原審審理中亦
    已結證稱：與丙○○並無債務糾紛等語（見原審第191 號卷
    第89頁），是證人林聖智此部分證詞亦非屬實。
  (七)綜上所述，丙○○騎車後載林聖智將甲○○、乙○○攔下，
    並下車持酒瓶毆打甲○○之際，被告丁○○並同時打乙○○
    胸部，林聖智在旁把風接應（林聖智部分業經本院以92年上
    訴字第1230號判決並經最高法院判決駁回林聖智之上訴確定
    ）之事實洵堪認定，被告丁○○所辯，皆無可採，其犯行洵
    堪認定。共犯丙○○仍另案經檢察官通緝中，有台灣高等法
    院被告通緝紀錄表在卷可憑，是公設辯護人聲請傳喚丙○○
    部分已無從調查，證人乙○○部分亦經其於原審法院證述明
    確（見原審卷第17頁），是亦無再傳訊之必要。
三、按刑法上所謂結夥三人以上係指有共同犯罪之故意，結為一
    夥而言。把風行為，在排除犯罪障礙，助成犯罪之實現，在
    合同意思範圍內分擔犯罪行為之一部，亦係共同正犯應計入
    結夥之內（最高法院72年度台上字第2201號判決參照）。又
    共同正犯之意思聯絡不限於事前有謀議，其於行為當時，基
    於相互認識，以共同犯罪之意思參與者，亦無礙於共同正犯
    之成立，且其表示方法亦不以明示通謀為必要，即相互間有
    默示合致，亦無不可（最高法院73年台上字第1886號、2364
    號判例參照）。再者，所謂兇器，其種類並無限制，凡客觀
    上足對人之生命、身體、安全構成威脅，具有危險性之兇器
    均屬之。而保力達Ｂ酒瓶係玻璃材質，以之攻擊人之身體，
    自足造成生命、身體之危害，是保力達Ｂ酒瓶應係刑法第32
    1 條第1 項第3 款所稱之兇器無訛。本件被告丁○○於丙○○以言詞恫嚇及以保力達Ｂ酒瓶毆打被害人甲○○時在場，
    且知悉丙○○意在強盜取財，竟亦出手毆打同行之乙○○，
    事後復與丙○○、林聖智前往黃秀英所經營之電話百貨行出
    售強盜所得之行動電話，並以出售所得之款項購買香菸等物
    品朋分花用，則其與丙○○、林聖智間就上開強盜犯行顯有
    犯意之聯絡及行為之分擔無訛，核其上開所為係犯刑法第
    330 條第1 項之強盜罪而有刑法第328 條第1 項而有同法第
    321 條第1 項第3 款、第4 款結夥3 人攜帶兇器犯之的情形
    ，應論以加重強盜罪。被告丁○○與丙○○、林聖智間，就
    本件強盜犯行，均為共同正犯。被告丁○○等雖由丙○○叫
    住並攔下甲○○、乙○○，惟於渠等停車後旋即進行恫嚇及
    施強暴之行為，是渠等之攔截、毆打被害人甲○○之行為實
    為強盜行為之一部分，故不另論以強制罪；被告丁○○出手
    毆打乙○○部分係以強暴方式妨害乙○○自由離去之權利，
    應成立刑法第304 條之強制罪，此部分犯行亦與丙○○、林
    聖智有犯犯意之聯絡及行為之分擔。所犯上開二罪係一行為
    而觸犯二罪名之想像競合犯關係，應依刑法第55條之規定，
    從較重之刑法第328 條第1 項處斷。被告丁○○行為後，刑
    法已於94年2 月2 日修正公布，95 年7月1 日施行，而修正
    前刑法第28條原規定：「2 人以上共同『實施』犯罪之行為
    者，皆為共同正犯。」，新法修正為：「2 人以上共同『實
    行』犯罪之行為者，皆為共同正犯。」，將舊法之「實施」
    修正為「實行」。原「實施」之概念，包含陰謀、預備、著
    手及實行等階段之行為，修正後僅共同實行犯罪行為始成立
    共同正犯。是新法共同正犯之範圍已有限縮，排除陰謀犯、
    預備犯之共同正犯。新舊法就共同正犯之範圍既因此而有變
    動，自屬犯罪後法律有變更，非僅屬純文字修正（最高法院
    96年度台上字第934 號判決意旨參照），經比較新舊法結果
    ，雖無論依裁判時法或行為時法，被告鍾正師均為正犯，惟
    新法既已限縮共同正犯之成立範圍，自以新法對被告鍾正師
    較為有利，依刑法第2 條第1 項自應適用修正後之刑法第28
    條規定，論以共同正犯。又被告丁○○所犯強制罪部分有罰
    金刑，而修正後施行之刑法第33條第5 款有關罰金刑部分，
    修正前最低度為銀元1 元即新台幣100 元以上新台幣900 元
    以下，修正後最低罰金刑為新台幣1,000 元，經比較結果，
    自以舊法對行為人較為有利，自應適用行為時即舊法作為適
    用法律之準據。經綜合上開共同正犯、罰金刑之最低額比較
    結果，因本件係從較重之強盜罪處斷，故應以新法對被告丁○○較為有利，應全部適用新法。
四、原審未詳為推求，遽為被告丁○○無罪之諭知，尚有未洽，
    檢察官執此聲明上訴意旨，指摘原判決不當，為有理由，應
    由本院將原判決撤銷改判。爰審酌被告丁○○年輕力壯，不
    思正途以自食其力，公然持兇器結夥3 人強盜他人財物，犯
    罪後飾詞卸責，未見悔意，惟念所取得手機價值僅1,200 元
    ，且該手機變賣所得僅400 元等一切情狀，量處如主文第2
    項所示之刑。共犯丙○○犯罪所用之前開保力達Ｂ酒瓶並未
    扣案，且經被告等丟棄而不存在，已據另案被告林聖智供述
    在卷，又非屬違禁物，爰不另宣告沒收，附此敘明。
五、據上論結，應依刑事訴訟法第369 條第1 項前段、第364 條
    、第299 條第1 項前段，刑法第330 條第1 項、第304 條，
    第55條，罰金罰鍰提高標準條例第1 條前段，判決如主文。
本案經檢察官陳國全到庭執行職務。
中　　華　　民　　國　　96　　年　　11　　月　　21　　日
                  刑事第四庭    審判長法官　蕭權閔
                                      法官　陳吉雄
                                      法官　李嘉興
以上正本證明與原本無異。
如不服本判決應於收受本判決後10日內向本院提出上訴書狀，其
未敘述上訴理由者，並得於提起上訴後10日內向本院補提理由書
狀（均須按他造當事人之人數附繕本）「切勿逕送上級法院」。
中　　華　　民　　國　　96　　年　　11　　月　　21　　日
　　　　　　　　　　　　　　　　　　書記官　郭榮芳
附錄本件判決論罪科刑法條：
刑法第330 條第1 項
犯強盜罪而有第321 條第1 項各款情形之一者，處七年以上有期
徒刑。
